【裁判字號】    97,易,609
【裁判日期】    970227
【裁判案由】    詐欺
【裁判全文】
臺灣臺中地方法院刑事判決               97年度易字第609號
公  訴  人  台灣台中地方法院檢察署檢察官
被      告  戊○○
                    （另案在台灣台中女子監獄執行中）
上列被告因詐欺案件，經檢察官提起公訴（97年度偵緝字第12號
），本院合議庭裁定由受命法官獨任進行簡式審判程序，判決如
下：
    主    文
戊○○共同意圖為自己不法之所有，以詐術使人將本人之物交付
，累犯，處有期徒刑參月，如易科罰金，以新台幣壹仟元折算壹
日，減為有期徒刑壹月又拾伍日，如易科罰金，以新台幣壹仟元
折算壹日。
    犯罪事實
一、戊○○曾因竊盜案件，經台灣彰化地方法院判處有期徒刑六
    月，於民國94年7月6日執行完畢。仍不知悔改，明知其並未
    任職台中市廣霈國際貿易有限公司，且與購車人丁○○素不
    相識，丁○○亦無意願及資力按期支付購車分期款項，以分
    期付款方式購車，僅係為取得所購車輛處分朋分圖利，竟答
    應綽號「貓仔」之不詳姓名成年人之邀約，以新台幣（下同
    ）三千八百元之代價，擔任購車人丁○○之連帶保證人，而
    與劉宏昌、丁○○、中部汽車股份有限公司文雅營業所業務
    部副主任丙○○（丙○○係為賺取售車業績獎金），及綽號
    「貓仔」之不詳姓名成年人等人，基於意圖為自己不法所有
    之犯意聯絡，於95年8、9月間某日，在台中市○○路不詳之
    泡沬紅茶店內，由丁○○、戊○○冒充台中市廣霈國際貿易
    有限公司職員，並分別擔任分期付款購車之買主及連帶保證
    人，簽立分期付款購車相關之貸款申請書、動產擔保附條件
    買賣契約書及動產擔保交易附條件買賣設定登記申請書（其
    中動產擔保交易附條件買賣設定登記申請書僅丁○○簽名蓋
    章），交予丙○○，由丙○○利用不知情之蕭志明（和潤企
    業股份有限公司台中營業處業務主任）委其代為處理申貸案
    對保之機會，持上開文件，以動產擔保附條件買賣方式，分
    期付款向和潤企業股份有限公司購買TOYOTA牌、WISH型、車
    牌號碼8873-PU號自小客車（分期付款金額為六十八萬元）
    ，使該公司誤以為丁○○確有以動產擔保附條件買賣方式，
    分期付款購車之真意，而陷於錯誤，於95年10月5日將上開
    自小客車交予丙○○，由丙○○轉交劉宏昌予以處分，其後
    劉宏昌再將約定擔任連帶保證人之代價三千八百元，交予綽
    號「貓仔」之不詳姓名成年人，抵償戊○○積欠「貓仔」之
    債務。嗣因劉宏昌僅代丁○○繳付第一期分期款項，即拒不
    繼續付款，和潤企業股份有限公司追索無著，受有損害，始
    知受騙（丁○○部分現由台灣高等法院台中分院審理中，丙○○部分另由檢察官提起公訴，劉宏昌部分由檢察官另案偵
    辦中）。
二、案經和潤企業股份有限公司就丁○○部分提起告訴，由台灣
    台中地方法院檢察署檢察官就戊○○部分簽分偵查起訴。
    理    由
一、本件被告戊○○所犯係死刑、無期徒刑、最輕本刑為三年以
    上有期徒刑以外之罪，其於準備程序中就被訴事實為有罪之
    陳述，經告知簡式審判程序之旨，並聽取公訴人及被告之意
    見後，本院合議庭認為適宜而裁定由受命法官獨任進行簡式
    審判程序。又告訴代理人乙○○、共犯丁○○、證人蕭志明
    於偵查中之供述，被告均不爭執，且依刑事訴訟法第173條
    之2之規定，簡式審判程序之證據調查，不受刑事訴訟法第1
    59條第1項、第161條之2、第161條之3、第163條之1及第164
    條至170條規定之限制，則告訴代理人乙○○、共犯丁○○
    、證人蕭志明於偵查中之供述，雖係被告以外之人於審判外
    之言詞陳述，仍得作為證據使用，先予說明。
二、上揭犯罪事實，業據被告戊○○坦承不諱，核與告訴代理人
    乙○○、共犯丁○○、證人蕭志明於偵查中供述之情節大致
    相符，並有貸款申請書、動產擔保附條件買賣契約書、動產
    擔保交易附條件買賣設定登記申請書影本、和潤企業股份有
    限公司應收展期餘額表、客戶拜訪紀錄表等影本附卷可稽，
    足徵被告之自白與事實相符。本件事證明確，被告犯行已堪
    認定。
三、核被告所為，係犯刑法第339條第1項之詐欺取財罪。被告與
    劉宏昌、丁○○、丙○○，及綽號「貓仔」之不詳姓名成年
    人等人間，有犯意聯絡及行為分擔，為共同正犯。又被告曾
    因竊盜案件，經台灣彰化地方法院判處有期徒刑六月，於94
    年7月6日執行完畢，有台灣高等法院被告前案紀錄表在卷足
    憑，五年以內故意再犯有期徒刑以上之本罪，為累犯，應依
    刑法第47條第1項規定加重其刑。爰審酌被告為圖三千八百
    元之代價，明知其並未任職廣霈國際貿易有限公司，且與購
    車人丁○○素不相識，丁○○亦無意願及資力按期支付購車
    分期款項，僅係為取得所購車輛處分，與劉宏昌等人朋分圖
    利，仍答應擔任購車之連帶保證人，使和潤企業股份有限公
    司陷於錯誤，交付所購車輛，損失非少，被告事後坦承上情
    ，態度尚佳，且所獲代價不多，犯罪手段平和等一切情狀，
    處以如主文所示之刑。又被告係於中華民國九十六年罪犯減
    刑條例施行後之96年12月17日（該條例係於96年7月16日施
    行），始經台灣台中地方法院檢察署發布通緝，同年月18日
    為警緝獲（見卷附台灣台中地方法院檢察署通緝書、彰化縣
    警察局員林分局通緝案件報告書），其犯罪時間係在96年4
    月24日以前，所犯之詐欺取財罪所宣告之刑，合於該條例第
    2條第1項第3款規定之減刑條件，應減其宣告刑二分之一為
    有期徒刑一月又十五日，併依該條例第9條及刑法第41條第1
    項前段規定，諭知減刑前後易科罰金之折算標準。
據上論斷，應依刑事訴訟法第273條之1第1項、第299條第1項前
段，刑法第28條、第339條第1項、第47條第1項、第41條第1項前
段，刑法施行法第1條之1第1項、第2項前段，中華民國九十六年
罪犯減刑條例第2條第1項第3款、第7條、第9條，判決如主文。
本案經檢察官甲○○到庭執行職務。
中    華    民    國     97    年    2    月    27    日
                  刑事第五庭    法  官  鍾堯航
上正本證明與原本無異。
如不服本判決，應於收受送達後10日內向本院提出上訴書狀（應
敘述具體理由並附繕本）。
上訴書狀如未敘述理由，應於上訴期間屆滿後20日內補提理由書
於本院。
                                書記官  吳淑願
中    華    民    國     97    年    2     月    27    日
附錄本案論罪科刑法條全文
刑法第339第1項：
意圖為自己或第三人不法之所有，以詐術使人將本人或第三人之
物交付者，處五年以下有期徒刑、拘役或科或併科一千元以下罰
金。


司法院資訊處製作；財團法人民間司法改革基金會備份。
